# 请教同一控制下企业合并的权益变动列报问题

提问人：jabeyue 时间：2018-04-03 00:52:52
A企业全资控制B企业， 2017 年 6 月C企业受让A企业对B企业的51%股权，从此A持股B公司49%股权，C企业持股B企业51%，A和C企业受同一集团公司D企业控制。请问在年末编制C企业合并报表时候，合并所有者权益变动表中少数股东权益应该如何填列呢

回答人：chenyiwei
C作为同一控制下企业合并处理，在C的合并报表中，应视同最早期间期初已经取得该51%的股权，并将剩余的49%列为少数股权，完整反映这部分少数股权的增减变动情况。